# (PART) Statistics {-}

# Refresher on `glm`


```{r, eval = FALSE}
m1 <- glm(fish ~ french_captain, data= dads_joke, family = poisson)
```


**Exercice 5**

On a relevé les notes en maths, anglais et sport d'une classe de 6 élèves et on a stocké ces données dans trois vecteurs :

```{r}
maths <- c(12, 16, 8, 18, 6, 10)
anglais <- c(14, 9, 13, 15, 17, 11)
sport <- c(18, 11, 14, 10, 8, 12)
```

Calculer la moyenne des élèves de la classe en anglais.

Calculer la moyenne générale de chaque élève.


```{r, eval = TRUE, echo = params$echo_sol, class.source = "exer"}
mean(anglais)
(maths + anglais + sport) / 3
```

**Exercice 5**

On a relevé les notes en maths, anglais et sport d'une classe de 6 élèves et on a stocké ces données dans trois vecteurs :

```{r}
maths <- c(12, 16, 8, 18, 6, 10)
anglais <- c(14, 9, 13, 15, 17, 11)
sport <- c(18, 11, 14, 10, 8, 12)
```

Calculer la moyenne des élèves de la classe en anglais.

Calculer la moyenne générale de chaque élève.

<div class = "exer">

Test pour montrer la solution
```{r, eval = TRUE, echo = params$echo_sol}
mean(anglais)
(maths + anglais + sport) / 3
plot(rnorm(100))
```
</div>